【裁判字號】    98,上訴,578
【裁判日期】    990106
【裁判案由】    毒品危害防制條例
【裁判全文】
臺灣高等法院臺南分院刑事判決         98年度上訴字第578號
上  訴  人  臺灣臺南地方法院檢察署檢察官
上  訴  人
即  被  告  乙○○
選任辯護人  黃俊達律師
            賴鴻鳴律師
            粘怡華律師
上  訴  人
即  被  告  丁○○
指定辯護人  本院公設辯護人丙○○
被      告  甲○○
選任辯護人  賴鴻鳴律師
            黃俊達律師
            粘怡華律師
上列上訴人因被告等違反毒品危害防制條例案件，不服臺灣台南
地方法院97年度訴字第548號中華民國98年3月13日第一審判決（
起訴案號：臺灣台南地方法院檢察署96年度偵字第12252號、97
年偵緝字第325號），提起上訴，本院判決如下：
    主  文
上訴駁回。
    事  實
一、乙○○（綽號「偉仔」）與綽號「豬哥」之友人丁○○共同
    基於販賣第一級毒品海洛因以營利之犯意聯絡，以乙○○所
    有之0000000000號行動電話做為對外聯絡之工具，由乙○○
    與丁○○接聽購毒者之電話，再由乙○○或丁○○外出交付
    毒品。乙○○與丁○○以此方式 ，在民國（下同）96年6月
    至7月間 ，在臺南市○○路「一心加油站」旁某大樓下及台
    南市○○路旁，先後販賣第一級毒品海洛因與許育誌共三次
    ，每次販賣重量均為八分之一錢，其中二次價格為新台幣（
    下同）三千元，另一次價格則為一千元。乙○○復與綽號「
    豬哥」之友人丁○○共同基於販賣第二級毒品安非他命以營
    利之犯意聯絡，於96年6月至7月間，在臺南市○○路旁，販
    賣第二級毒品安非他命與許育誌二次，每次販賣之重量均為
    一公克，價格則均為四千五百元。嗣經警於96年8月6日上午
    9時許 ，在乙○○位於臺南市○區○○○路一段一六號三樓
    之六號租屋處查獲，並扣得第一級毒品海洛因三包（驗餘淨
    重五點六七公克）、第二級毒品安非他命十二包（驗餘淨重
    五十九點八三公克）與均屬乙○○所有，且供其與丁○○共
    同販賣第一級毒品海洛因、第二級毒品安非他命所用之電子
    秤一台、夾鏈袋一批、研磨機一台、門號0000000000號行動
    電話手機一支、分裝勺三支等物。
二、案經海岸巡防署南部地區巡防局移送台灣台南地方法院檢察
    署檢察官暨自動檢舉後偵查起訴。
    理  由
甲、證據能力部分
一、按被告以外之人於審判外之言詞或書面陳述，除法律有規定
    者外，不得作為證據，刑事訴訟法第159條第1項定有明文，
    查證人許育誌、謝慈芳於警詢之證述，係被告乙○○、丁○○以外之人於審判外之陳述，且被告乙○○、丁○○均不同
    意作為證據，原則上不得作為認定被告乙○○、丁○○犯罪
    之證據資料。另亦無證據得證前開證人於警詢中之陳述具有
    刑事訴訟法第159條之2所示「具有較可信之特別情況，且為
    證明犯罪事實存否所必要」之回復證據能力之外部情況要件
    ，是前揭證人於警詢之證述，應不得採為本案證據。
二、
（一）本件辯護人以行動電話0000000000號之監聽固有依據，惟
      行動電話0000000000號與0000000000號之通聯並無犯罪嫌
      疑為由，而認為行動電話0000000000號之監聽為違法監聽
      ，從而以違法監聽所衍生之證據為理由，而爭執下列證據
      之證據能力：
    １乙○○98年8月6日調查筆錄。
    ２96年度搜字第002320、002321號搜索所得之事證。
    ３96年8月6日甲○○警詢筆錄。
    00000000000號行動電話相關監聽電話資料。
    ５96年11月23日許育誌調查筆錄、訊問筆錄。
    ６96年11月7日陳冠稜調查筆錄、96年12月25日訊問筆錄。
    ７96年12月7日陳建元調查筆錄、96年12月25日訊問筆錄。
    ８許育誌、丁○○、乙○○於原審作證之筆錄。
（二）經查：
    １按行動電話0000000000號因涉嫌販賣第一級毒品之情形而
      遭監聽，有台灣高雄地方法院檢察署96年聲監續字第1726
      號卷宗在卷可稽，且本件辯護人亦不爭執行動電話000000
      0000號之監聽合法性。
    ２台灣高雄地方法院檢察署96年聲監續字第2015號聲請對行
      動電話0000000000號實施監聽，係檢附行動電話00000000
      00號（下稱B） 於96年5月10日凌晨2時39分打給行動電話
      0000000000號（下稱A）之譯文 ，由譯文中可知除A問B「
      有沒有米黃的」之交易暗語外，雙方復於同日13時40分通
      話約定見面地點，此亦有台灣高雄地方法院檢察署96年聲
      監續字第2015號卷宗在卷可稽。
    ３查行動電話0000000000號有涉嫌販賣第一級毒品之情形，
      而行動電話0000000000號與之通聯，通話中A問B「有沒有
      米黃的」之交易暗語及約定見面地點， 已足認定B行動電
      話0000000000號亦涉有販賣或購買第一級毒品之嫌疑，從
      而辯護人「無犯罪嫌疑」之抗辯即無可採，台灣高雄地方
      法院檢察署96年聲監續字第2015號對行動電話0000000000
      號實施之監聽，並非違法監聽，辯護人前述爭執之證據，
      均非違法監聽所得或違法監聽所衍生之證據，均有證據能
      力。
三、除前述證據外，公訴人及被告及其辯護人，均同意下述之供
    述或非供述證據之證據能力，本院審酌前開證據之作成或取
    得之狀況，並無非法或不當取證之情事，且亦無顯不可信之
    情況，並無證據力明顯過低之情形，復經本院於審判期日就
    上開證據依法進行調查、辯論，依刑事訴訟法第159條之5規
    定，均具有證據能力，合先敘明。
乙、有罪部分
一、認定犯罪事實所憑之證據及理由
（一）訊據被告乙○○、丁○○均矢口否認涉有販賣第一級毒品
      海洛因與第二級毒品安非他命部分犯行；被告乙○○辯稱
      ：其與證人許育誌原係朋友，曾無償交付毒品予證人許育
      誌，但並未向證人許育誌收錢云云；被告丁○○辯稱：其
      曾在被告乙○○家中代接電話，但不知電話內容是何意思
      ，並無共同販賣毒品犯行云云。
（二）經查：
    １證人許育誌於原審審理時 ：其在偵查中所證：【於96年6
      、7月間 ，曾向被告乙○○購買第一級毒品海洛因三次，
      其中二次在臺南市○○路「一心加油站」旁某大樓下，一
      次則在台南市○○路旁，每次購買之毒品重量均為八分之
      一錢，其中二次價格為三千元，另一次價格則為一千元；
      另於96年6月至7月間，在臺南市○○路旁，向乙○○購買
      第二級毒品安非他命二次，每次購買之重量均為一公克，
      價格則均為四千五百元】，其中向被告乙○○取得毒品之
      時間、地點、數量均屬正確等語（參見原審卷一151、152
      頁），而被告乙○○於當庭就證人許育誌證詞表示意見時
      ，亦肯認確曾交付毒品予證人許育誌，僅爭執並未向證人
      許育誌收取毒品價款（參見原審卷一162頁） ，從而，被
      告乙○○於前揭時地交付第一級毒品海洛因三次、第二級
      毒品安非他命二次予證人許育誌等情，應堪肯認。
    ２被告乙○○於原審審理時雖辯稱：曾交付第一級毒品海洛
      因、與第二級毒品安非他命給證人許育誌，但並未向其收
      錢云云，而證人許育誌於原審審理時亦附和證稱：其曾欲
      交付毒品價款給被告乙○○，但被告乙○○未收云云。惟
      第一級毒品海洛因、第二級毒品安非他命均屬毒品危害防
      制條例規範之毒品而為政府所嚴厲查禁之違禁物，故價格
      均十分昂貴，被告乙○○、證人許育誌於原審審理時所稱
      ：被告乙○○多次免費致贈毒品予證人許育誌等語，實與
      常情相違，是否屬實，當非無疑。復觀證人許育誌於偵查
      中證述時，就撥打被告乙○○持用門號0000000000號行動
      電話向被告乙○○購買第一級毒品海洛因、第二級毒品安
      非他命之價格、數量，次數、地點均能詳細陳述，並明確
      陳明係向被告乙○○購買而非無償取得。況證人許育誌於
      偵查中證述時，就向被告乙○○購買第一級毒品海洛因三
      次之過程，亦明確陳述三次之重量均同，但價格不同，而
      其在原審審理時亦證稱：係因毒品漲價之故，故價格不同
      等語（參見偵卷63頁、原審卷151頁） 。倘證人許育誌僅
      係向被告乙○○索取毒品，而非向被告乙○○購買，則證
      人許育誌所關心者應僅係被告乙○○交付毒品之數量，而
      不及於該毒品之價格若干。從而堪信證人許育誌於偵查中
      證述其係以購買方式向被告乙○○取得毒品之證詞與事實
      相符，較為可採。其於原審審理時所證係被告乙○○無償
      取得毒品云云，顯係附和被告乙○○之證詞，與被告乙○○前開所辯，均無可採信。
    ３證人許育誌於偵查中結證稱：其撥打被告乙○○持用之前
      開行動電話時，綽號「豬哥」之人曾代為接聽電話，且該
      綽號「豬哥」者亦曾出面交易毒品等語（參見偵卷63、64
      頁），而觀證人許育誌於96年7月4日上午11時20分撥打被
      告乙○○所持前開行動電話聯絡販毒事宜時，係由綽號「
      豬哥」之丁○○與之討論購買毒品之數量等情，亦為被告
      丁○○所坦承（見原審卷162頁） ，足見被告丁○○亦曾
      參與被告乙○○販賣毒品之犯行。被告丁○○雖辯稱：其
      代被告乙○○接聽電話該次，僅係隨意回答證人許育誌，
      並不知道證人許育誌意欲購買毒品云云。惟被告丁○○與
      證人許育誌之通話內容中之「軟的」、「尺」、「三個八
      一」等詞語，分指第一級毒品海洛因、檢測毒品純度工具
      、八分之一錢之海洛因三份等毒品交易暗語等情（參見偵
      卷45頁所附監聽電話內容譯文），業據證人許育誌於原審
      審理時證述屬實（見原審卷一152頁） ，是此等毒品交易
      所使用之代號，若非知悉、參與販毒內容者，實無可能知
      悉。然被告丁○○確能與證人許育誌對答如流，甚於同日
      11時38分時撥打電話予證人許育誌約定交付之時間、地點
      等情（參見前開譯文），足見被告丁○○確有參與被告李
      建成之販賣毒品犯行。證人許育誌於原審審理時雖改稱：
      交付毒品之綽號「豬哥」者另有其人，而非被告丁○○云
      云，被告乙○○亦稱：其有另一人綽號亦為「豬哥」之友
      人云云。惟被告乙○○於原審審理時，以證人身分具結後
      證稱：另一名綽號「豬哥」之友人，已經很久未曾聯絡；
      並證稱：另一名「豬哥」並不知道其住在中華東路之事等
      語（見原審卷二31、32頁），足見與證人許育誌聯絡、接
      洽販毒事宜之綽號「豬哥」者，確係被告許育誌而非另一
      名真實姓名年籍不詳之人士。被告丁○○辯稱：僅係隨意
      為被告乙○○接聽電話，並未與之共同謀議販賣毒品，亦
      無為之交付毒品云云，顯無可採。綜此，堪認被告丁○○
      確有與被告乙○○共同販賣毒品之犯行。
    ４此外，並有第一級毒品海洛因三包（驗餘淨重五點六七公
      克）、第二級毒品安非他命十二包（驗餘淨重五十九點八
      三公克）、供乙○○與丁○○共同販賣第一級毒品海洛因
      、第二級毒品安非他命所用之電子秤一台、夾鏈袋一批、
      研磨機一台、門號0000000000號行動電話手機一支、分裝
      勺三支等物扣案及96年8月29日刑鑑字第0960126951號內
      政部警政署刑事警察局鑑定書（見96年度偵字第12252號
      卷第32頁）、法務部調查局96年9月3日調科壹字第096230
      64930號鑑定書（見96年度偵字第12252號卷第33頁）附卷
      可佐。
    ５綜上所述，被告乙○○、丁○○共同販賣第一級毒品海洛
      因、第二級毒品安非他命予證人許育誌等犯行，均堪認定
      ，應予依法論科。
二、論罪科刑之理由
（一）核被告乙○○、丁○○二人所為均係犯毒品危害防制條例
      第4條第1項之販賣第一級毒品罪、同法第4條第2項之販賣
      第二級毒品罪。被告乙○○、丁○○二人販賣第一級毒品
      前後所持有第一級毒品海洛因之行為與販賣第二級毒品前
      後所為持有第二級毒品安非他命毒品之行為，均應為販賣
      第一級毒品、販賣第二級毒品等行為所吸收，均不另論罪
      。被告乙○○、丁○○二人就前開犯行間，具有犯意聯絡
      及行為分擔，俱為共同正犯。另被告乙○○、丁○○二人
      所犯前開各罪，犯意各別、行為互異，應予分論併罰。公
      訴意旨認被告多次販賣第一級毒品海洛因、第二級毒品安
      非他命之犯行，均係本於一故意而反覆為之云云，容有未
      洽，附此敘明。另按刑之量定，為求個案裁判之妥當性，
      法律固賦予法院裁量權，但此項裁量權之行使，除應依刑
      法第57條規定，審酌行為人及其行為等一切情狀，為整體
      之評價，並應顧及比例原則與平等原則，使罪刑均衡，輕
      重得宜，以契合社會之法律感情。又刑法第59條規定犯罪
      之情狀可憫恕者，得酌量減輕其刑，其所謂「犯罪之情狀
      」，與同法第57條規定科刑時應審酌之一切情狀，並非有
      截然不同之領域，於裁判上酌減其刑時，應就犯罪一切情
      狀（包括第57條所列舉之十款事項），予以全盤考量，審
      酌其犯罪有無可憫恕之事由（即有無特殊之原因與環境，
      在客觀上足以引起一般同情，以及宣告法定低度刑，是否
      猶嫌過重等等），以為判斷。又按販賣第一級毒品罪之法
      定刑為「死刑或無期徒刑；處無期徒刑者，得併科新台幣
      一千萬元以下罰金」，然同為販賣第一級毒品之人，其原
      因動機不一，犯罪情節未必盡同，或有大盤毒梟者，亦有
      中、小盤之分，甚或僅止於吸毒者友儕間為求互通有無之
      有償轉讓者亦有之，其販賣行為所造成危害社會之程度自
      屬有異，法律科處此類犯罪，所設之法定最低本刑卻同為
      「無期徒刑，得併科新台幣一千萬元以下罰金」，不可謂
      不重。於此情形，倘依其情狀處以有期徒刑，即足以懲儆
      ，並可達防衛社會之目的者，自非不可依客觀之犯行與主
      觀之惡性二者加以考量其情狀，是否有可憫恕之處，適用
      刑法第59條之規定酌量減輕其刑，期使個案裁判之量刑，
      能斟酌至當，符合比例原則 ，最高法院95年台上字第788
      號著有判決可資參照。查被告二人雖為販賣第一級毒品海
      洛因之犯行，然觀其每次販賣所得僅一千元至三千元不等
      ，共計販賣三次，實際所得僅七千元，犯罪所得非豐，顯
      與社會通念之大盤毒梟有別，遽以無期徒刑之重典罰之，
      非無法重情輕之憾，是審酌前開情事，認被告二人所為前
      開販賣第一級毒品海洛因部分犯行，均應依刑法第59條之
      規定減輕其刑，以使輕重得宜，罰當其罪，俾符罪刑相當
      原則。
（二）原審依上開事證，適用前述法律，並審酌被告二人犯罪動
      機、手段、所得、販賣毒品對施用毒品者之影響程度、始
      終否認販賣毒品犯行等一切情狀，分別量處如附表一、二
      所示之刑，乙○○並定應執行刑為有期徒刑16年6月 ，丁○○並定應執行刑為有期徒刑16年6月 。並審酌扣案第一
      級毒品海洛因三包（驗餘淨重五點六七公克）、第二級毒
      品安非他命十二包（驗餘淨重五十九點八三公克）均屬毒
      品 ，而依毒品危害防制條例第18條第1項前段之規定沒收
      銷燬之。扣案電子秤一台、夾鏈袋一批、研磨機一台、門
      號0000000000號行動電話手機一支、分裝勺三
      支等物均屬被告乙○○所有，且依通常販毒實務，皆為供
      其與被告丁○○共同販賣毒品所用之物，爰均依毒品危害
      防制條例第19條第1項之規定宣告沒收之 。另因此部分物
      品均據扣案，自無另行宣告追徵其價額之必要。另被告二
      人販賣證人許育誌第一級毒品海洛因三次，共計得款二次
      二千元、一次一千元，並販賣第二級毒品二次予證人許育
      誌，每次四千五百元，故被告二人販賣第一級毒品海洛因
      所得之財物金額共計七千元，販賣第二級毒品安非他命所
      得之財物金額共計九千元，皆屬被告二人共同販賣毒品之
      所得 ，均應依毒品危害防制條例第19條第1項之規定於各
      該犯罪之主文項諭知連帶沒收之。如全部或一部不能沒收
      時，以被告乙○○與丁○○之財產連帶抵償之。經核認事
      用法均無不合，量刑亦屬妥當。被告二人上訴否認犯罪，
      均為無理由，均應予駁回。
丙、無罪部分：
壹、被告甲○○被訴與被告乙○○、丁○○共同販賣第一、二級
    毒品安非他命予許育誌部分：
一、公訴要旨：
（一）起訴事實：被告甲○○與被告乙○○、丁○○基於販賣第
      一級毒品海洛因及第二級毒品海洛因之犯意聯絡，在96年
      6月至7月間，在臺南市○○路「一心加油站」旁某大樓下
      及台南市○○路旁，共同販賣第一級毒品海洛因予證人許
      育誌共三次，每次販賣重量均為八分之一錢，其中二次價
      格為一千元至三千元不等。另於96年6月至7月間，在臺南
      市○○路旁，販賣第二級毒品安非他命予證人許育誌二次
      ，每次販賣價值四千五百元之安非他命一公克。
（二）起訴法條：毒品危害防制條例第4條第1項、第2項。
（三）起訴證據：公訴意旨認被告甲○○涉有此部分罪嫌，無非
      以被告乙○○持以販賣所用之前揭行動電話，亦屬被告甲○○所持用；證人許育誌亦證稱曾向被告乙○○、丁○○
      、甲○○三人購買毒品等情為據。
二、本院之判斷
（一）按犯罪事實，應依證據認定之，無證據不得認定其犯罪事
      實，又不能證明被告犯罪者，應諭知無罪之判決，刑事訴
      訟法第154條第2項、第301條第1項分別定有明文。
（二）訊據被告甲○○於堅詞否認涉有共同販賣第一、二級毒品
      安非他命犯行，惟辯稱：其並未參與被告乙○○等人之販
      賣毒品犯行等語。
（三）經查：
    １訊據證人許育誌於偵查中證稱：其撥打被告乙○○使用之
      前開行動電話欲購買毒品時，綽號「小小」之被告甲○○
      與乙○○及綽號「豬哥」之人均曾接聽。且其向被告甲○○表示要向李建慈購買海洛因，請她轉達乙○○，並請被
      告乙○○回電（見偵(一)卷64頁），而觀證人許育誌於96年
      7月4日上午11時20分撥打被告乙○○所持前開行動電話聯
      絡販毒事宜時，雖先由被告甲○○先行接聽，然僅告知：
      「阿志（按指許育誌），他說昨天阿偉（按指乙○○）交
      代叫他把他挖起來。」（見偵(一)卷45頁），之後即由被告
      丁○○續行與證人許育誌通話，並商議毒品交易之相關事
      宜（見偵(一)卷45頁）。是被告甲○○雖曾代接購毒之證人
      許育誌聯絡被告乙○○之電話，但並未實際參與毒品價格
      、數量等販賣毒品所需相關事項之商議，自難據此認定被
      告甲○○確與被告乙○○共同販賣毒品。
    ２公訴意旨雖以：證人許育誌於偵查中結證稱曾向被告甲○○表示欲向被告乙○○購買毒品等情，並參以被告甲○○
      亦曾接聽證人許育誌向被告乙○○購買毒品之電話並轉交
      予被告丁○○，是足見被告甲○○知悉被告乙○○、丁○○販賣毒品予證人許育誌，應屬販賣毒品之共同正犯云云
      。惟刑法第28條共同正犯之成立，需行為者彼此間具有犯
      意聯絡與行為分擔，亦即數行為人間，需有視他人行為為
      自己行為之認知與意識，並分別參與犯罪構成要件行為之
      一部，方能認定為共同正犯。倘僅係知悉實施犯罪行為者
      之犯罪行為，但並無以實施犯罪之正犯行為為自己行為之
      意識，或參與犯罪構成要件之行為，則不得僅以知悉犯罪
      行為者之狀況，即認定亦屬共同正犯。查被告甲○○於案
      發之際，係被告乙○○之女友，其知悉被告乙○○從事販
      毒行為，並於購毒之許育誌撥打被告乙○○行動電話時，
      偶為之接聽等舉，並非違背常理之事。惟被告甲○○雖知
      悉被告乙○○販毒，然並無相關證據足認被告甲○○確有
      視被告乙○○販毒行為為自己行為之共同犯意聯絡。而證
      人許育誌撥打被告乙○○電話欲表示購毒而為被告甲○○
      先行接聽時，證人許育誌亦僅要求被告甲○○代為轉告被
      告乙○○，而非逕行與被告甲○○洽商購毒之數量、價格
      、交易地點等事項，足見被告甲○○並未參與被告乙○○
      販賣毒品之構成要件行為。從而，尚難僅以被告甲○○知
      悉被告乙○○販毒一事，即認被告甲○○與被告乙○○具
      有犯意聯絡並參與共同販毒之行為。
    ３綜上，依檢察官提出之證據，無法證明被告甲○○確有共
      同販賣第一、二級毒品安非他命予證人許育誌之犯行，此
      外，復查無其他積極證據足資證明被告甲○○有檢察官所
      指之上揭犯行，是就此部分應認被告甲○○罪嫌尚有不足
      ，應為無罪之諭知。
（四）原審因以不能證明被告甲○○此部分涉犯毒品危害防制條
      例第4條第1項、第2項罪嫌，而為被告甲○○此部分無罪
      之判決，並無不當，檢察官上訴意旨仍執前詞指摘原判決
      不當，核無理由，應予駁回。
貳、被告乙○○、丁○○、甲○○被訴販賣第二級毒品安非他命
    予謝慈芳部分：
一、公訴要旨
（一）起訴事實：被告乙○○、甲○○與丁○○共同基於販賣第
      二級毒品之犯意 ，於96年8月間至10月初期間，在臺南市
      ○○路○段「小北百貨店」附近及臺南縣學甲鎮「天來釣
      蝦場」外，販賣毒品安非他命與謝慈芳五至六次，其中重
      量半錢者有二至三次，價格為五千元至六千元，重量四分
      之一錢者有二至三次，價格為二千五百元或三千元不等。
（二）起訴法條：毒品危害防制條例第4條第2項。
（三）起訴證據：公訴意旨認被告乙○○、丁○○、甲○○就此
      部分亦涉有販賣第二級毒品安非他命罪嫌，無非以證人謝
      慈芳於偵查中證述曾向被告乙○○、丁○○、甲○○三人
      購買第二級毒品安非他命等情為據。
二、本院之判斷
（一）按犯罪事實，應依證據認定之，無證據不得認定其犯罪事
      實，又不能證明被告犯罪者，應諭知無罪之判決，刑事訴
      訟法第154條第2項、第301條第1項分別定有明文。
（二）訊據被告乙○○、丁○○、甲○○三人均堅詞否認涉有此
      部分販賣第二級毒品安非他命，均辯稱：並未販售第二級
      毒品安非他命予證人謝慈芳等語。
（三）經查：
    １證人謝慈芳於偵查中雖結證稱：其於96年8月間至10月初
      期間，在臺南市○○路○段「小北百貨店」附近及臺南縣
      學甲鎮「天來釣蝦場」外，向被告乙○○購買安非他命約
      五至六次，其中重量半錢者有二至三次，價格為五千元至
      六千元，重量四分之一錢者有二至三次，價格為二千五百
      元或三千元不等云云（見偵(一)卷108頁），惟此部分為被
      告乙○○所否認，且除證人謝慈芳單一證述外，並無其他
      任何證據可資佐證證人謝慈芳前開證述屬實。從而，尚難
      僅以證人謝慈芳所為並無佐證之單一證詞，逕認被告乙○○確有此部分販賣第二級毒品安非他命之犯行。
    ２證人謝慈芳於偵查中證稱：其向被告乙○○購買毒品時，
      乙○○曾命綽號「豬哥」者送交毒品二次云云，惟此部分
      為被告丁○○否認，且除證人謝慈芳單一證述外，並無其
      他任何證據可資佐證證人謝慈芳前開證述屬實。從而，尚
      難僅以證人謝慈芳所為並無佐證之單一證詞，逕認被告丁○○確有此部分販賣第二級毒品安非他命之犯行。
    ３證人謝慈芳於偵查中證稱：其打電話給乙○○時，綽號「
      小小」之被告甲○○曾接聽電話，但旋交予被告乙○○，
      其並未與被告甲○○提及購毒之事；其不知被告甲○○有
      無與被告乙○○共同販毒等語（見偵(一)卷109頁） ，是依
      證人謝慈芳於偵查中之證詞，無從認定被告甲○○曾有販
      毒之犯行。
    ４綜上，依檢察官提出之證據，無法證明被告乙○○、丁○○、甲○○三人確有共同販賣第二級毒品安非他命予證人
      謝慈芳之犯行，此外，復查無其他積極證據足資證明被告
      三人有檢察官所指之上揭犯行，是就此部分應認被告三人
      罪嫌尚有不足，均應為無罪之諭知。
（四）原審因以不能證明被告三人此部分涉犯毒品危害防制條例
      第4條第2項罪嫌，而為被告三人此部分無罪之判決，並無
      不當，檢察官上訴意旨仍執前詞指摘原判決不當，核無理
      由，應予駁回。
丁、被告丁○○、甲○○二人經合法傳喚無正當理由不到庭，爰
    不待其二人陳述，逕行判決。
戊、適用法條：
    刑事訴訟法第368條、第371條。
本案經檢察官吳忠賢到庭執行職務。
中    華    民    國    99    年    1     月    6     日
                  刑事第三庭    審判長法  官    陳義仲
                                      法  官    宋明中
                                      法  官    蔡勝雄
以上正本證明與原本無異。
如不服本判決應於收受送達後10日內向本院提出上訴書狀，其未
敘述上訴理由者，並得於提起上訴後10日內向本院補提理由書（
均須按他造當事人之人數附繕本）「切勿逕送上級法院」。
                                      書記官    汪姿秀
中    華    民    國    99    年    1     月    6     日
附錄本案論罪科刑法條：
毒品危害防制條例第4條第1項、第2項：
製造、運輸、販賣第一級毒品者，處死刑或無期徒刑；處無期徒
刑者，得併科新臺幣2千萬元以下罰金。
製造、運輸、販賣第二級毒品者，處無期徒刑或7年以上有期徒
刑，得併科新臺幣1千萬元以下罰金。
附表一：
┌──┬──────┬───────┬─────┬────┬───┬───────────┐
│編號│  時    間  │  地     點   │ 毒   品  │  金額  │購毒者│所 犯 罪 名 及 刑 責  │
├──┼──────┼───────┼─────┼────┼───┼───────────┤
│一  │九十六年六月│台南市○○路「│第一級毒品│新台幣三│許育誌│乙○○共同販賣第一級毒│
│    │至七月間某日│一心加油站」旁│海洛因八分│千元    │      │品，處有期徒刑拾伍年陸│
│    │            │              │之一錢    │        │      │月，扣案第一級毒品海洛│
│    │            │              │          │        │      │因參包（驗餘淨重伍點陸│
│    │            │              │          │        │      │柒公克）沒收銷燬之；未│
│    │            │              │          │        │      │扣案之其與丁○○販賣第│
│    │            │              │          │        │      │一級毒品所得之財物共新│
│    │            │              │          │        │      │臺幣參仟元連帶沒收，如│
│    │            │              │          │        │      │全部或一部不能沒收時，│
│    │            │              │          │        │      │以其與丁○○財產連帶抵│
│    │            │              │          │        │      │償之。扣案電子秤壹台、│
│    │            │              │          │        │      │夾鏈袋壹批、研磨機壹台│
│    │            │              │          │        │      │、門號00000000│
│    │            │              │          │        │      │五四號行動電話手機壹支│
│    │            │              │          │        │      │、分裝勺參支均沒收之。│
├──┼──────┼───────┼─────┼────┼───┼───────────┤
│二  │九十六年六月│台南市○○路「│第一級毒品│新台幣三│許育誌│乙○○共同販賣第一級毒│
│    │至七月間某日│一心加油站」旁│海洛因八分│千元    │      │品，處有期徒刑拾伍年陸│
│    │            │              │之一錢    │        │      │月，扣案第一級毒品海洛│
│    │            │              │          │        │      │因參包（驗餘淨重伍點陸│
│    │            │              │          │        │      │柒公克）沒收銷燬之；未│
│    │            │              │          │        │      │扣案之其與丁○○販賣第│
│    │            │              │          │        │      │一級毒品所得之財物共新│
│    │            │              │          │        │      │臺幣參仟元連帶沒收，如│
│    │            │              │          │        │      │全部或一部不能沒收時，│
│    │            │              │          │        │      │以其與丁○○財產連帶抵│
│    │            │              │          │        │      │償之。扣案電子秤壹台、│
│    │            │              │          │        │      │夾鏈袋壹批、研磨機壹台│
│    │            │              │          │        │      │、門號00000000│
│    │            │              │          │        │      │五四號行動電話手機壹支│
│    │            │              │          │        │      │、分裝勺參支均沒收之。│
├──┼──────┼───────┼─────┼────┼───┼───────────┤
│三  │九十六年六月│台南市○○路「│第一級毒品│新台幣一│許育誌│乙○○共同販賣第一級毒│
│    │至七月間某日│一心加油站」旁│海洛因八分│千元    │      │品，處有期徒刑拾伍年陸│
│    │            │              │之一錢    │        │      │月，扣案第一級毒品海洛│
│    │            │              │          │        │      │因參包（驗餘淨重伍點陸│
│    │            │              │          │        │      │柒公克）沒收銷燬之；未│
│    │            │              │          │        │      │扣案之其與丁○○販賣第│
│    │            │              │          │        │      │一級毒品所得之財物共新│
│    │            │              │          │        │      │臺幣壹仟元連帶沒收，如│
│    │            │              │          │        │      │全部或一部不能沒收時，│
│    │            │              │          │        │      │以其與丁○○財產連帶抵│
│    │            │              │          │        │      │償之。扣案電子秤壹台、│
│    │            │              │          │        │      │夾鏈袋壹批、研磨機壹台│
│    │            │              │          │        │      │、門號00000000│
│    │            │              │          │        │      │五四號行動電話手機壹支│
│    │            │              │          │        │      │、分裝勺參支均沒收之。│
├──┼──────┼───────┼─────┼────┼───┼───────────┤
│四  │九十六年六月│台南市○○路旁│第二級毒品│新台幣四│許育誌│乙○○共同販賣第二級毒│
│    │至七月間某日│              │安非他命一│千元五百│      │品，處有期徒刑捌年，扣│
│    │            │              │公克      │元      │      │案第二級毒品安非他命拾│
│    │            │              │          │        │      │貳包（驗餘淨重伍拾玖點│
│    │            │              │          │        │      │捌參公克）沒收銷燬之；│
│    │            │              │          │        │      │未扣案之其與丁○○販賣│
│    │            │              │          │        │      │第二級毒品所得之財物共│
│    │            │              │          │        │      │新臺幣肆仟伍佰元連帶沒│
│    │            │              │          │        │      │收，如全部或一部不能沒│
│    │            │              │          │        │      │收時，以其與丁○○財產│
│    │            │              │          │        │      │連帶抵償之。扣案電子秤│
│    │            │              │          │        │      │壹台、夾鏈袋壹批、研磨│
│    │            │              │          │        │      │機壹台、門號０九二五四│
│    │            │              │          │        │      │四二三五四號行動電話手│
│    │            │              │          │        │      │機壹支、分裝勺參支均沒│
│    │            │              │          │        │      │收之。                │
├──┼──────┼───────┼─────┼────┼───┼───────────┤
│五  │九十六年六月│台南市○○路旁│第二級毒品│新台幣四│許育誌│乙○○共同販賣第二級毒│
│    │至七月間某日│              │安非他命一│千元五百│      │品，處有期徒刑捌年，扣│
│    │            │              │公克      │元      │      │案第二級毒品安非他命拾│
│    │            │              │          │        │      │貳包（驗餘淨重伍拾玖點│
│    │            │              │          │        │      │捌參公克）沒收銷燬之；│
│    │            │              │          │        │      │未扣案之其與丁○○販賣│
│    │            │              │          │        │      │第二級毒品所得之財物共│
│    │            │              │          │        │      │新臺幣肆仟伍佰元連帶沒│
│    │            │              │          │        │      │收，如全部或一部不能沒│
│    │            │              │          │        │      │收時，以其與丁○○財產│
│    │            │              │          │        │      │連帶抵償之。扣案電子秤│
│    │            │              │          │        │      │壹台、夾鏈袋壹批、研磨│
│    │            │              │          │        │      │機壹台、門號０九二五四│
│    │            │              │          │        │      │四二三五四號行動電話手│
│    │            │              │          │        │      │機壹支、分裝勺參支均沒│
│    │            │              │          │        │      │收之。                │
└──┴──────┴───────┴─────┴────┴───┴───────────┘
附表二：
┌──┬──────┬───────┬─────┬────┬───┬───────────┐
│編號│  時    間  │  地     點   │ 毒   品  │  金額  │購毒者│所 犯 罪 名 及 刑 責  │
├──┼──────┼───────┼─────┼────┼───┼───────────┤
│一  │九十六年六月│台南市○○路「│第一級毒品│新台幣三│許育誌│丁○○共同販賣第一級毒│
│    │至七月間某日│一心加油站」旁│海洛因八分│千元    │      │品，處有期徒刑拾伍年陸│
│    │            │              │之一錢    │        │      │月，扣案第一級毒品海洛│
│    │            │              │          │        │      │因參包（驗餘淨重伍點陸│
│    │            │              │          │        │      │柒公克）沒收銷燬之；未│
│    │            │              │          │        │      │扣案之其與乙○○販賣第│
│    │            │              │          │        │      │一級毒品所得之財物共新│
│    │            │              │          │        │      │臺幣參仟元連帶沒收，如│
│    │            │              │          │        │      │全部或一部不能沒收時，│
│    │            │              │          │        │      │以其與乙○○財產連帶抵│
│    │            │              │          │        │      │償之。扣案電子秤壹台、│
│    │            │              │          │        │      │夾鏈袋壹批、研磨機壹台│
│    │            │              │          │        │      │、門號00000000│
│    │            │              │          │        │      │五四號行動電話手機壹支│
│    │            │              │          │        │      │、分裝勺參支均沒收之。│
├──┼──────┼───────┼─────┼────┼───┼───────────┤
│二  │九十六年六月│台南市○○路「│第一級毒品│新台幣三│許育誌│丁○○共同販賣第一級毒│
│    │至七月間某日│一心加油站」旁│海洛因八分│千元    │      │品，處有期徒刑拾伍年陸│
│    │            │              │之一錢    │        │      │月，扣案第一級毒品海洛│
│    │            │              │          │        │      │因參包（驗餘淨重伍點陸│
│    │            │              │          │        │      │柒公克）沒收銷燬之；未│
│    │            │              │          │        │      │扣案之其與乙○○販賣第│
│    │            │              │          │        │      │一級毒品所得之財物共新│
│    │            │              │          │        │      │臺幣參仟元連帶沒收，如│
│    │            │              │          │        │      │全部或一部不能沒收時，│
│    │            │              │          │        │      │以其與乙○○財產連帶抵│
│    │            │              │          │        │      │償之。扣案電子秤壹台、│
│    │            │              │          │        │      │夾鏈袋壹批、研磨機壹台│
│    │            │              │          │        │      │、門號00000000│
│    │            │              │          │        │      │五四號行動電話手機壹支│
│    │            │              │          │        │      │、分裝勺參支均沒收之。│
├──┼──────┼───────┼─────┼────┼───┼───────────┤
│三  │九十六年六月│台南市○○路「│第一級毒品│新台幣一│許育誌│丁○○共同販賣第一級毒│
│    │至七月間某日│一心加油站」旁│海洛因八分│千元    │      │品，處有期徒刑拾伍年陸│
│    │            │              │之一錢    │        │      │月，扣案第一級毒品海洛│
│    │            │              │          │        │      │因參包（驗餘淨重伍點陸│
│    │            │              │          │        │      │柒公克）沒收銷燬之；未│
│    │            │              │          │        │      │扣案之其與乙○○販賣第│
│    │            │              │          │        │      │一級毒品所得之財物共新│
│    │            │              │          │        │      │臺幣壹仟元連帶沒收，如│
│    │            │              │          │        │      │全部或一部不能沒收時，│
│    │            │              │          │        │      │以其與乙○○財產連帶抵│
│    │            │              │          │        │      │償之。扣案電子秤壹台、│
│    │            │              │          │        │      │夾鏈袋壹批、研磨機壹台│
│    │            │              │          │        │      │、門號00000000│
│    │            │              │          │        │      │五四號行動電話手機壹支│
│    │            │              │          │        │      │、分裝勺參支均沒收之。│
├──┼──────┼───────┼─────┼────┼───┼───────────┤
│四  │九十六年六月│台南市○○路旁│第二級毒品│新台幣四│許育誌│丁○○共同販賣第二級毒│
│    │至七月間某日│              │安非他命一│千元五百│      │品，處有期徒刑捌年，扣│
│    │            │              │公克      │元      │      │案第二級毒品安非他命拾│
│    │            │              │          │        │      │貳包（驗餘淨重伍拾玖點│
│    │            │              │          │        │      │捌參公克）沒收銷燬之；│
│    │            │              │          │        │      │未扣案之其與乙○○販賣│
│    │            │              │          │        │      │第二級毒品所得之財物共│
│    │            │              │          │        │      │新臺幣肆仟伍佰元連帶沒│
│    │            │              │          │        │      │收，如全部或一部不能沒│
│    │            │              │          │        │      │收時，以其與乙○○財產│
│    │            │              │          │        │      │連帶抵償之。扣案電子秤│
│    │            │              │          │        │      │壹台、夾鏈袋壹批、研磨│
│    │            │              │          │        │      │機壹台、門號０九二五四│
│    │            │              │          │        │      │四二三五四號行動電話手│
│    │            │              │          │        │      │機壹支、分裝勺參支均沒│
│    │            │              │          │        │      │收之。                │
├──┼──────┼───────┼─────┼────┼───┼───────────┤
│五  │九十六年六月│台南市○○路旁│第二級毒品│新台幣四│許育誌│丁○○共同販賣第二級毒│
│    │至七月間某日│              │安非他命一│千元五百│      │品，處有期徒刑捌年，扣│
│    │            │              │公克      │元      │      │案第二級毒品安非他命拾│
│    │            │              │          │        │      │貳包（驗餘淨重伍拾玖點│
│    │            │              │          │        │      │捌參公克）沒收銷燬之；│
│    │            │              │          │        │      │未扣案之其與乙○○販賣│
│    │            │              │          │        │      │第二級毒品所得之財物共│
│    │            │              │          │        │      │新臺幣肆仟伍佰元連帶沒│
│    │            │              │          │        │      │收，如全部或一部不能沒│
│    │            │              │          │        │      │收時，以其與乙○○財產│
│    │            │              │          │        │      │連帶抵償之。扣案電子秤│
│    │            │              │          │        │      │壹台、夾鏈袋壹批、研磨│
│    │            │              │          │        │      │機壹台、門號０九二五四│
│    │            │              │          │        │      │四二三五四號行動電話手│
│    │            │              │          │        │      │機壹支、分裝勺參支均沒│
│    │            │              │          │        │      │收之。                │
└──┴──────┴───────┴─────┴────┴───┴───────────┘

司法院資訊處製作；財團法人民間司法改革基金會備份。
